【裁判字號】    90,交易,98
【裁判日期】    900911
【裁判案由】    過失傷害
【裁判全文】
臺灣臺南地方法院刑事判決                            九十年度交易字第九八號
    公  訴  人  臺灣台南地方法院檢察署檢察官
    被      告  乙○○
右列被告因過失傷害案件，經檢察官提起公訴（九十年度偵字第一七八五號），本院
判決如左：
    主  文
乙○○因過失傷害人，處拘役肆拾日，如易科罰金，以參佰元折算壹日。
    事  實
一、乙○○於民國八十九年十二月十二日上午七時十分時許，駕駛車牌號碼ＴＬ─一
    一一八號自用小客車，沿台南市○○路由東向西方向行駛，途經台南市○○路一
    五八巷口前之慢車道，為進入附近超商購物，即於慢車道臨時停車，待購物後即
    自該慢車道起駛，並擬左轉入國民路一六五巷口時，本應注意起步前應顯示方向
    燈，注意前後左右有無障礙或車輛行人，並應讓行進中之車輛行人優先通行，且
    四車道以上或同向二車道道路，欲左轉彎時，應距交岔路路口三十公尺前換入內
    側車道或左轉車道，而依當時情形，又無不能注意之情事，竟疏於注意，貿然起
    駛，並於慢車道上左轉，致其左側前車門處撞及沿同向國民路內側快車道行駛由
    甲○○騎乘車牌號碼ＹＬＰ─七一六號之重型機車車頭，甲○○隨即人車倒地，
    使甲○○受有腰部挫傷、兩膝挫傷及擦傷等傷害。
二、案經告訴人甲○○訴由台南市警察局第六分局報請台灣台南地方法院檢察署偵查
    起訴。
    理  由
一、訊據被告乙○○固坦承於右揭時、地，駕駛自用小客車撞及甲○○騎乘機車，致
    甲○○受有傷害之事實，惟矢口否認有何過失傷害犯行，辯稱：伊在慢車道轉彎
    有錯，但伊車頭已過了安全島，是甲○○騎機車在內側快車道，才過來相撞云云
    。然查，右揭犯罪事實，業據告訴人甲○○於警訊時及偵審中時指訴綦詳，並有
    道路交通事故調查報告表一紙、現場及車損照片七張、台南市立醫院診斷證明書
    一紙、該院九十年六月十九日（九０）南市醫字第三七二號函附卷可參。次查，
    依被告所駕自用小客車係左側前車門處與告訴人甲○○騎乘機車車頭相撞及，而
    依被告之自用小客車左前車門凹陷、左側前車門玻璃破裂，及告訴人機車前擋板
    裂損之毀損狀況，參酌肇事現場並未留有自用小客車之剎車痕或機車之刮地觀之
    ，告訴人機車倒地位置附近，應係二車撞擊位置，即內側快車道之延伸處。惟按
    起步前應顯示方向燈，注意前後左右有無障礙或車輛行人，並應讓行進中之車輛
    行人優先通行，且四車道以上或同向二車道道路，欲左轉彎時，應距交岔路路口
    三十公尺前換入內側車道或左轉車道，道路交通安全規則第八十九條第一項第六
    款、第一百零二條第一項第五款定有明文。本件被告乙○○於上開時、地，駕駛
    車輛理應注意前述規定，而當時客觀上亦無不能注意之情事，其竟疏於注意貿然
    起駛，並自慢車道左轉，致撞及騎乘機車直行之甲○○，是被告之駕駛行為，顯
    有過失。況本件經送台灣省台南區行車事故鑑定委員會、臺灣省車輛行車事故覆
    議鑑定委員會鑑定，亦均持相同見解，復有上二鑑定委員會九十年四月二十日南
    鑑字第九００三九０號函及鑑定意見書、九十年七月三十日府覆議字第九Ｏ一二
    九０號函在卷可參。再者，本件告訴人甲○○因此次車禍，而受有如事實欄所載
    之傷害，故被告之過失駕車行為，與告訴人所受之傷害間，復具有相當因果關係
    ，亦屬顯然，本件事證明確，被告過失傷害犯行，堪予認定。
二、核被告乙○○所為，係犯刑法第二百八十四條第一項前段之普通過失傷害罪。本
    院審酌被告之生活狀況、品行、智識程度、犯罪所生之危險或損害、過失程度，
    告訴人所受之傷害尚屬輕微等一切情狀，量處如主文所示之刑，並諭知易科罰金
    之折算標準，以資懲儆。
據上論斷應依刑事訴訟法第二百九十九條第一項前段，刑法第二百八十四條第一項前
段、第四十一條第一項前段，罰金罰鍰提高標準條例第一條前段，第二條判決如主文
。
中      華      民      國    九十      年      九      月     十一     日
                                臺灣臺南地方法院交通法庭
                                        法  官    田  幸  艷
右正本證明與原本無異。
如不服本判決，應於判決送達後十日內向本院提出上訴狀( 應附繕本 )。
                                        書記官    廖  明  娟
中      華      民      國    九十      年      九      月     十一     日
附錄本案論罪科刑法條全文
刑法第二百八十四條第一項前段：
因過失傷害人者，處六月以下有期徒刑、拘役或五百元以下罰金。


司法院資訊處製作；財團法人民間司法改革基金會備份。
